臺灣高雄地方法院刑事判決　　94年度訴字第2213號
公　訴　人　臺灣高雄地方法院檢察署檢察官
被　　　告　甲○○
上列被告因毒品危害防制條例案件，經檢察官提起公訴（94年度
毒偵字第4577號），本院準備程序進行中，因被告就被訴事實為
有罪之陳述，經告知簡式審判程序意旨，並聽取公訴人及被告之
意見後，本院合議庭裁定由受命法官獨任依簡式審判程序審理，
判決如下：
    主  文
甲○○連續施用第一級毒品，累犯，處有期徒刑捌月。扣案之海
洛因1 包（淨重零點參肆公克，空包裝重零點貳壹公克），沒收
銷燬之。
    事  實
一、甲○○前於民國 (下同)82 年間，因違反麻醉藥品管理條例
    案件，經本院判處有期徒刑1 年，復於83年間，因違反麻醉
    藥品管理條例案件，經本院判處有期徒刑5 年6 月，於84年
    3 月8 日經臺灣高等法院高雄分院駁回上訴而確定，上開二
    罪定應執行有期徒刑6 年2 月，並於86年5 月5 日假釋出監
    ，惟於假釋期間再犯施用第一、二級毒品案件，經本院以88
    年度毒聲字第4724號裁定令入戒治處所施以強制戒治1 年，
    於強制戒治滿3 月後，其成效經評定為合格，無繼續戒治之
    必要，復以本院88年度毒聲字第8745號裁定停止戒治並付保
    護管束，惟甲○○於保護管束期間，不知悔改，再次施用第
    一、二級毒品，經本院再以89年度毒聲字3763號裁定，撤銷
    停止戒治並令入戒治處所施以強制戒治，於89年12月1日強
    制戒治期滿而釋放，上開違反麻醉藥品管理條例二罪，亦經
    撤銷假釋再入監執行殘刑，甫於93年3 月17日因縮刑期滿而
    執行完畢。詎其仍不知悔改，復於前開強制戒治期滿釋放後
　　5 年內，基於施用毒品之概括犯意，自94年4 月底起至94年
    5 月6 日20時許止，在高雄市○○區○○路320 巷20之10
    號之住處等處，以將海洛因摻水稀釋後用針筒注射入體內之
    方式，連續施用第一級毒品海洛因3 、4 次。嗣於94年5 月
    7 日凌晨零時許，在高雄市○鎮區○○路398 號前為警查獲
    ，並扣得其持有之海洛因1 包（淨重0.34公克，空包裝重
    0.21 公 克），經警採集其尿液送驗呈嗎啡陽性反應，始查
    悉上情。
二、案經高雄市政府警察局前鎮分局移送臺灣高雄地方法院檢察
    署檢察官偵查起訴。
    理  由
壹、程序方面：
    按本件被告甲○○所犯係死刑、無期徒刑、最輕本刑為3 年
    以上有期徒刑以外之罪，其於準備程序就前揭被訴事實為有
    罪之陳述，經受命法官告知簡式審判程序之旨，並聽取其與
    公訴人之意見後，本院認無不得或不宜改依簡式審判程序進
    行之處，爰依刑事訴訟法第273 條之1 第1 項規定 ，裁定
    本件由受命法官獨任進行簡式審判程序，合先敘明。
貳、實體方面：
一、訊據被告甲○○對於上揭犯罪事實坦承不諱，本院復審酌：
  (一)經警將被告於94年5 月7 日遭查獲後所採集之尿液送驗結果
    ，呈嗎啡陽性反應，此有高雄市立凱旋醫院94年5 月16日出
    具之編號00000000號濫用藥物尿液檢驗報告 (檢體編號：
    I242) 、高雄市政府警察局前鎮分局查獲毒品危害防制條例
    案件犯罪嫌疑人姓名對照表 (尿液編號：I242) 各1 紙在卷
    可稽。又查：(1)海洛因施用入人體後水解還原成嗎啡，再循
    嗎啡之代謝方式排出體外，業據行政院衛生署藥物食品檢驗
    局七十三藥檢壹字第○三○二二一號函說明綦詳，且依醫學
    臨床實驗及根據英國藥學會出版Isolation andIndentifica
    t ionof Drugs 乙書第二九三頁載明：海洛因經注射入人體
    後，在體內迅速水解成6Monoacety Imorphine，再緩緩繼續
    水解成嗎啡，然後再循嗎啡之代謝方式排出，同書第四三一
    至四三二頁並載有：嗎啡經注射入人體後，約百分之五十以
    上於八小時內自尿中排出，至二十四小時排出約百分之九十
    ，但四十八小時後仍有微量可檢出等語。(2)再者，前揭尿液
    檢驗報告均載明係以ＧＣ／ＭＳ（即氣相層析質譜儀分析法
    ）方法檢驗，而該方法之原理係檢品經氣化後，通過層析管
    分離純化，再將純化後之成分循序送入質譜儀做個別鑑定。
    因質譜儀所測定之圖譜，在化學上被公認具有指紋特性，故
    可據以完全判定該檢品係為何種化合物。職是，台北榮民總
    醫院即認為「若以氣相層析質譜儀（ＧＣ／ＭＳ）作藥物及
    其代謝產物之定性及定量分析，幾乎不會有偽陽性反應產生
    」，此經該院八十三年四月七日以八三北總內字第三○五九
    號函示明確。(3)又被告為警查扣之白粉1 包，確含第一級毒
    品海洛因成份（淨重0.34公克，空包裝重0.21公克），此有
    法務部調查局94年9 月14日調壹科字第220020849 號鑑定通
    知書1 紙在卷可稽，亦據被告供明係預備供施打海洛因所用
    。準此而論，被告之尿液經以氣相層析質譜儀分析法檢驗，
    既係呈嗎啡陽性反應，復於94年5 月7 日為警扣得被告預備
    施打之第一級毒品海洛因，顯見被告應有在前揭犯罪時間施
    用第一級毒品海洛因之行為甚明，其自白應與事實相符。
  (二)被告前因施用第一、二級毒品案件，經本院以88年度毒聲字
    第4724號裁定令入戒治處所施以強制戒治1 年，於強制戒治
    滿3 月後，其成效經評定為合格，無繼續戒治之必要，復以
    本院88年度毒聲字第8745號裁定停止戒治並付保護管束，惟
    甲○○於保護管束期間，不知悔改，再次施用第一、二級毒
    品，經本院再以89年度毒聲字3763號裁定，撤銷停止戒治並
    令入戒治處所施以強制戒治，於89年12月1 日強制戒治期滿
    而釋放 (接續執行徒刑)， 亦有臺灣高等法院被告前案紀錄
    表及臺灣高等法院在監在押全國紀錄表各1 份附卷可稽。
  (三)綜上所述，被告前曾因施用毒品案件，於強制戒治期滿釋放
    後之5 年內，再犯本件施用施用第一級毒品海洛因，事證應
    屬明確，其犯行應堪認定。
二、查海洛因屬毒品危害防制條例第2 條第2 項第1 款所規定之
    第一級毒品，核被告所為，係犯毒品危害防制條例第10條第
    1 項施用第一級毒品罪。被告持有第一級毒品後進而施用，
    其持有毒品之低度行為，為施用第一級毒品之高度行為所吸
    收，不另論罪。被告自94年4 月底起迄同年5 月6 日20時許
    止，先後多次施用第一級毒品之犯行，時間緊接，所犯構成
    要件相同，顯係基於概括犯意為之，應論以連續犯，並依刑
    法第56條規定加重其刑。又被告前於82 年間，因違反麻醉
    藥品管理條例案件，經本院判處有期徒刑1 年，復於83年間
    ，因違反麻醉藥品管理條例案件，經本院判處有期徒刑5 年
    6 月，於84年3 月8 日經臺灣高等法院高雄分院駁回上訴而
    確定，上開二罪定應執行有期徒刑6 年2 月，並於86年5 月
    5 日假釋出監，惟於假釋期間再犯施用第一、二級毒品案件
    經撤銷假釋再入監執行殘刑，甫於93年3 月17日因縮刑期滿
    而執行完畢，此有臺灣高等法院被告前案紀錄表及臺灣高等
    法院在監在押全國紀錄表各1 份附卷可稽，其於5 年內再犯
    本件有期徒刑以上之罪，應依刑法第47條規定論以累犯，加
    重其刑，並遞加重之。
三、本院審酌被告前已有施用毒品之不良素行，於強制戒治期滿
    釋放後5 年內，猶施用之，顯見其戒毒意志不堅，本不宜寬
    貸，惟念其施用毒品乃自戕一己之身體健康，對社會造成之
    危害尚非直接鉅大，反社會性之程度應屬較低，且其犯後坦
    承犯行，態度良好等一切情狀，量處如主文所示之刑，以期
    自新。扣案之海洛因1 包（淨重0.34公克，空包裝重0.21公
    克），係違禁物，依毒品危害防制條例第18條第1 項前段規
    定，不論屬於犯人與否，應予以宣告沒收銷燬之；毒品包裝
    上均有微量毒品殘留，客觀上已與毒品無法析離，亦應依前
    揭規定併予沒收銷燬之，至於送驗耗費之海洛因，既已滅失
    不存在，自無宣告沒收銷燬之必要，附此敘明。
據上論斷，應依刑事訴訟法第273 條之1 第1 項、第284 條之1
、第299 條第1 項前段，毒品危害防制條例第10條第1 項、第18
條第1 項前段，刑法第11條、第56條、第47條，判決如主文。
本案經檢察官乙○○到庭執行職務。
中　　華　　民　　國　　94　　年　　9 　　月　　30　　日
                  刑事第九庭    法　官    陳建和
以上正本證明與原本無異。
如不服本判決，應於收受送達後10日內向本院提出上訴書狀。
中　　華　　民　　國　　94　　年　　9 　　月　　30　　日
　　　　　　　　　　　　       書記官     林慧君
附錄論罪之法條：
毒品危害防制條例第10條第1項：
施用第一級毒品者，處六月以上五年以下有期徒刑。
